Inventaris van het archief van het klooster Koningsveld
Nationaal Archief, Den Haag
- Financieel beheer., B.
  - Rentebrieven en andere inschulden., III.
    - Rentebrief, groot 40 schellingen jaarlijks uit 3 morgen land in Zoeterwoude., Verkocht aan het klooster.; 1369; 1378; 154.1; 3 charters (getransfigeerd)
      - 1369, 154.3
        Oorspr. ( Inv. no. 154.3 ). Met het zegel van den schout in groene was. Met transfix d.d. 1371 December 30 (zie regest no. 181).
    - Rentebrief, groot 1 pond Hollandsch jaarlijks uit 3 morgen land in Zoeterwoude., Verkocht aan het klooster. (X, 131.); 1369; 1378; 155; 2 charters
      (reg. nos. 179 en 188).
      179 1369 Maart 22
      De schout van Zoeterwoude oorkondt, dat Aernd Schout Gheridszn. van Vlaerdinghe heeft verkocht aan Jacob Pietersz. een rente van 1 pond Hollandsch jaarlijks uit 3 morgen land in Tedingher Broec.
      Int jaer ons Heren dusent driehondert neghen ende tsestich des Donredaghes na sinte Gheertruden dach.
      Oorspr. ( Inv. no. 155 ). Het zegel van den schout verloren. Met transfix d.d. 1378 October 2 (zie regest no. 188).
      Het transfix is losgeraakt.
      188 1378 October 2
      De schout van Zoeterwoude oorkondt, dat Jacop Pietersz. heeft verkocht aan het klooster Coninxvelt de rente, vermeld in den brief d.d. 1369 Maart 22, waardoor deze gestoken is (zie no. 179).
      Oorspr. ( Inv. no. 155 ) Het zegel van den schout verloren.
    - Akte betreffende een rente van 20 pond Hollandsch jaarlijks uit drie perceelen land in Zoeterwoude. (X, 166.), 1446; 156; 1 charter
      (reg no. 266).
      266 1446 Juli 1
      Sehepenen in Leyden oorkonden, dat Heynric en Pieter Florys' zoons en Kerstant Nannenz. beloofd hebben Fie Dirc Florysdr., hun nicht, non te Coninxvelt, na overlijden van Dirc Florysz. haar vader, een rente van 20 pond Hollandsch jaarlijks te zullen uitkeeren, waarvoor zij 3 perceelen land in Tediger broec verbinden.
      Int jair ons Heeren duysent vierhondert sess ende veertich opten eersten dach in Julio.
      Oorspr. ( Inv. no. 156 ). Met overblijfselen van twee schepenzegels in groene was.
    - Akte betreffende den eigendom van 20 pond 15 schellingen Hollandsch en een rente van 3 pond 7 schellingen jaarlijks uit eenige perceelen land en uit eenige huizen. (X, 56.), 1314; 157; 1 charter
      (reg. no. 71).
      Waar deze landerijen en huizen liggen, is onbekend.
      71 1314 Maart 11
      Schepenen in Delf oorkonden, dat Machteld Isebrantsdr. non in het klooster Coninxvelt is geworden, waarbij ze als vaderlijk erfdeel heeft meegekregen 3 pond 7 schellingen jaarlijks uit verschillende perceelen land en uit eenige huizen en 20 pond 15 schellingen Hollandsch.
      Int jaer ons Heren dertienhondert ende dertiene des Maendaghes na Oculi mei.
      Oorspr. ( Inv. no. 157 ). Met een schepenzegel in groene was en een verloren.
      In dorso staat: III £ VII sc. van Megteld van Pinaker.
    - Vidimussen van een schenking, groot 20 schellingen Hollandsch jaarlijks, verzekerd op de tolgelden te Vlaardingen, gedaan door Dirk van Wassenaar (X, 12.) d.d. 1276., 1312 en (c. 1312); 158; 2 charters
      (reg. nos. 15, 64 en 68).
      15 1276 Juli 31
      Theodericus, heer van Wassenare, geeft voor het zieleheil van zich en zijn vader aan de kerk van Campus Regis 20 schellingen Hollandsch jaarlijks uit de tolgelden te Vlardinghe.
      Datum in Delf anno Domini M°CC°LXXVI° in vigilia sancti Petri ad vincula.
      a. Gevidimeerd in den brief d.d. 1312 Februari 16 (zie regest no. 64).
      b. Gevidimeerd in den brief d.d. (c. 1312) (zie regest no. 68).
      Gedrukt: Suppl. J. de Fremery no. 188.
      Gedrukt: J.G. Kruisheer ed., Oorkondenboek van Holland en Zeeland tot 1299, dl. III, nr. 1745, blz. 863-864
      64 1312 Februari 16
      Schepenen van Delf geven vidimus van een brief .d.d. 1276 Juli 31 (zie no. 15).
      Datum anno Domini M°CCC° undecimo feria quarta post Valentini martyris.
      Oorspr. ( Inv. no. 158 ). Drie schepenzegels verloren.
      68 (c. 1312)
      Symon, persoon in Delf, geeft vidimus van den brief d.d. 1276 Juli 31 (zie no. 15).
      "Oorspr. ( Inv. no. 158 ). Het zegel van den persoon verloren. Gedrukt: Suppl. J. de Fremery no. 188. Symon, persoon van Delf, komt in de oorkonden van 1299-1311 voor; en daar er door schepenen een vidimus van dezen zelfden brief in 1312 werd gegeven, (zie regest no. 64) zal dit waarschijnlijk van denzelfden tijd zijn."
    - Stukken betreffende een gift van 20 schilden jaarlijks uit de baljuwschappen van Delfland en Schieland, gedaan door Albrecht van Beieren en vernieuwd door Philips van Bourgondië. (X, 113.), 1359 en 1432; 159.1-159.2; 2 charters
      (reg. nos. 157 en 250).
      - 1432, 159.2
        250 1432 November 18
        Philips, hertog van Bourgongiën enz., vernieuwt ten behoeve van het klooster Coninxvelt de schenking van 20 schilden jaarlijks uit de baljuwschappen Delfland en Schieland, door zijn grootvader Albrecht gedaan.
        Gegeven in den Hage opten XVIIIen dach van Novembri int jaer ons Heren MCCCC twee ende dertich.
        Oorspr. ( Inv. no. 159.2 ). Het zegel van Philips verloren.
      - 1359, 159.1
        157 1359 December 7
        Aelbrech, paltsgraaf op den Rijn, hertog in Beyeren, ruwaard van Henegouwen, Holland, Zeeland en Vriesland, gelast den baljuw van Delfland en Scieland de priorin van Coninxvelt jaarlijks 20 Bruxe schilden van 24 Vlaamsche grooten het schild, uit te betalen tot een aalmoes.
        Ghegheven in den Haghe op onser Vrouwen avond concepcio int jair ons Heren MCCC neghen ende vijftich.
        Oorspr. ( Inv. no. 159.1 ). Met geschonden zegel van den oorkonder in roode was.
    - Schuldbekentenis van Jan Baeck Jansz. sprekende van 4 1/2 Philipsschild en 1 pond jaarlijks gedurende acht jaar., 1431; 160; 1 charter
      (reg. no. 248).
      248 1431
      Jan Baeck Jansz. verklaart gedurende acht jaar schuldig te zijn aan het klooster Coninxvelt 4½ Philipsschild en 1 pond jaarlijks.
      Int jaer ons Heren MCCCC een ende dertich.
      Oorspr. ( Inv. no. 160 ). Met het zegel van Ariaen Jan Heinrixz., broeder van den oorkonder, in groene was.
    - Opdracht van Hendrik bisschop van Utrecht aan een priester, een broeder en den muntmeester te Dordrecht om het klooster een zekere gift te overhandigen, die de echtgenoot van een der nonnen bij zijn leven hun gegeven had voor de armen. (X, 7.), 1261; 161; 1 charter
      (reg. no. 8).
      8 1261 Januari 15
      Henricus, bisschop van Trajectum, gelast broeder Gerardus te Dordracum, heer Ghibo, priester, en Jacobus, muntmeester aldaar, aan proost en convent van Campus Regis de gift uit te keeren, die Telemannus, vroeger echtgenoot van Hildegund, non aldaar, hun gegeven heeft voor de armen.
      Datum Trajecti anno Domini M°CC°LXI° in crastino Pontiani.
      Oorspr. ( Inv. no. 161 ). Met een stuk van het zegel van den oorkonder in witte was.
      Gedrukt: J.G. Kruisheer ed., Oorkondenboek van Holland en Zeeland tot 1299, dl. III, nr. 1279, blz. 289-290.
  - Quitanties., IV.
    - Quitantie van hetgeen het klooster den pauselijken ontvanger der tienden voor het H. land over vier jaar verschuldigd was. (X, 15.), 1281; 162; 1 charter
      (reg. no. 20).
      20 1281 Juni 8
      Jacobus, deken der kerk van St. Johannes te Trajectum, ontvanger van wege den paus van de tienden voor het Heilige land in de stad en de diocees van Trajectum, verklaart ontvangen te hebben van broeder Jacobus, proost van Campus Regis, wat deze hem voor het klooster en de kerken van Pinacker en Scidamme over 4 jaar schuldig was.
      Datum anno Domini M°CC°L°XXX primo in octava Pentecostes.
      Oorspr. ( Inv. no. 162 ). Met geschonden zegel van den deken in groene was.
      Gedrukt: v. d. Bergh Oorkb. II no. 550 en Suppl. J. de Fremery no. 212.
      Gedrukt: J.G. Kruisheer ed., Oorkondenboek van Holland en Zeeland tot 1299, dl. IV, nr. 1963, blz. 157-158.
    - Quitantie, groot 10 schellingen Hollandsch, betaald aan de broeders te Dordrecht., 1290; 163; 1 charter
      (reg. no. 27).
      27 1290 September 18
      Broeder Wilhelmus, gardiaan van de broeders te Dordracum, en het klooster, verklaren dat zij van den proost van Campus Regis 10 schellingen Hollandsch, die deze hun jaarlijks schuldig was, ontvangen hebben en dat die verplichting hiermede is geeindigd.
      Datum anno Domini M°CC° nonagesimo, in crastino beati Lamberti.
      Oorspr. ( Inv. no. 163 ). Het zegel van het klooster verloren.
      Gedrukt: J.G. Kruisheer ed., Oorkondenboek van Holland en Zeeland tot 1299, dl. IV, nr. 2524, blz. 893-894.
    - Quitantie, groot 6 pond en 12 schellingen Hollandsch, uitbetaald aan Ghiselbertus de Woude. (X, 52)., 1311; 164; 1 charter
      (reg. no. 62).
      62 1311 Mei 13
      Symon, persoon in Delf, en Theodericus Winter, priester, oorkonden, dat Ghiselbertus de Woude verklaart ontvangen te hebben van den proost van Campus Regis 6 pond 12 schellingen Hollandsch hem toegewezen door Cristancius de Raporst.
      Datum anno Domini M CCC°XI° in die beati Servatii episcopi.
      "Oorspr. ( Inv. no. 164 ). Het zegel van Symon verloren; van dat van Theodericus Winter is nog een stuk over."
    - Quitantie, groot 3 gouden franken, uitbetaald aan broeder Franciscus Kerne, kanunnik van het klooster St. Nicolaas te Veurne., 1389; 165; 1 charter
      (reg. no. 202).
      202 1389 Augustus 11
      Broeder Fransciscus Kerne, kanunnik van het Premonstratenser klooster van St. Nicolaus te Furnes in de diocees van Morini, nuntius van den abt dier orde, verklaart ontvangen te hebben van den proost van Campus Regis 3 gouden franken, die deze den abt schuldig was aan schatting (taille) over de jaren 1388 en 1389.
      Datum in nostro monasterio Campi Regis, anno Domini millesimo CCCo octogesimo nono in crastino beati Laurentii martiris.
      Oorspr. ( Inv. no. 165 ). Het zegel van broeder Franciscus verloren.
    - Quitantie, groot 268 pond Vlaamsch als koopsom van enige stukken land, uitbetaald aan de ontvanger-generaal van den koning., 1505; 165A; 1 charter
      (reg. no. 16 suppl.).
      (Coll. Beeldsnijder).
    - Quitantie, groot 38 pond 15 schellingen, uitbetaald aan de stad Delft. (X, 225.), 1571; 166; 1 stuk
      (reg. no. 371).
      371 1571 Juni 22
      Burgemeesters van Delff verklaren ontvangen te hebben van Heynrick Vrankenz. van Diemen, rentmeester van Conincxvelt, 38 pond 15 schellingen 4 penningen wegens de plating van een perceel land buiten de Ketelpoort.
      Opten XXIIen Junii anno XVc een ende tzeventich.
      Oorspr. op papier ( Inv. no. 166 ). Onderteekend door den secretaris der stad.
    - Quitantie, groot 75 pond, uitbetaald aan de stad Delft. (X, 226.), 1571; 167; 1 charter
      (reg. no. 372).
      372 1571 Augustus 9
      Burgemeesters van Delff verklaren ontvangen te hebben van het klooster Coenincxvelt 75 pond wegens de plating van een perceel land.
      Gedaen den IXen Augusti anno XVc een ende tseventich.
      Oorspr. ( Inv. no. 167 ). Met goschonden zegel ten zaken in groene was.
- Beheer van de inkomsten der memorie., C.
  De rentmeester had bij het beheer van deze inkomsten de memorievrouwe boven zich. Zij bewaarde de brieven en registers. In zijn "Rekeninghe van de memorie" doet Henrick Vranckenz van Diemen "reeckeningh van alsulcken ontfanck als hij gehadt heeft van de kercke van Coeninxvelt". Blijkbaar behoorde dus het beheer van de kerk in het algemeen hiertoe. De inkomsten waren belangrijk; kochten de nonnen zelf eenig onroerend goed, dan werd haar het gebruik van de rente daaruit gedurende haar leven toegestaan, waarbij dan gewoonlijk bepaald werd, dat het na haar dood aan de memorie zou komen om door zielmissen haar jaardagen te vieren. Niet altijd wordt in de desbetreffende charters uitdrukkelijk vermeld, dat de daarin vermelde goederen of inkomsten voor de memorie bestemd zijn, zoodat het klooster waarschijnlijk zoo noodig zelf uitmaakte, wat daarvoor afgezonderd moest worden; de rekening moet in zulke gevallen uitsluitsel geven. In 1363 bepaalde de abt van Mariënweerd, dat, wat het klooster meer dan 120 pond Holl. aan inkomen had (waarmee het inkomen na aftrek der uitgaven bedoeld zal zijn, daar de proost alleen al 200 pond kreeg), aan de kerk komen zou.
  - In het algemeen., I.
    - Rekening van de memorie., 1571 en 1572; 168; 1 deel.
      Deze "achtiende reeckeninghe" van Henrick Vranckenz. van Diemen, rentmeester van de memorie, houdt in de ontvangsten en uitgaven over 1571 en de uitgaven over 1572. Op het titelblad wordt vermeld, dat zij in Mei 1575 aan Corn. van Bodeghem werd gegeven (De eerste door de Staten van Holland aangestelde ontvanger voor de negen kloosters gezamenlijk.).
  - Landerijen., II.
    - Maasland., 1.
      - Eigendomsbewijs van 3 morgen land afkomstig van Dammas Zijsman Pietersz. (X, 194.), 1482; 169; 1 charter
        (reg. no. 318).
        318 1482 Juli 23
        Dammas Zijsman Pietersz. verkoopt aan Dirc van den Grave, proost van Conincxvelt, ten behoeve der memorie van het klooster, 3 morgen land in Maselant.
        Opten XXIIIen dach in Julio int jair ons Heren MCCCC twie ende tachtich.
        Oorspr. ( Inv. no. 169 ) Met de zegels van den oorkonder en van Ariaen Heymansz. in groene was.
    - Naaldwijk., 2.
      - Stukken betreffende den eigendom van een perceel land afkomstig van Jonkvrouw Willem en Harbren van der Woerd. (X, 129.), 1368 en 1380; 170.1-170.3; 3 charters (waarvan 2 aaneengehecht)
        (reg. nos. 175, 176 en 190).
        - 1368, 170.2
          175 1368 October 25
          Jonkvrouw Willaem van der Woerd verkoopt aan jonkvrouw Katrine van Woudrichem, non te Coninxvelt, de helft van een perceel land in Naeldwijc.
          Ghegheven int jaer ons Heren dusent driehondert acht ende tsestich des Woensdaghes na der elfdusent Magheden dach.
          Oorspr. ( Inv. no. 170.2 .) Met het zegel van Florens Zelantsz. in groene was.
          "Aan deze brief is vastgenaaid een brief d.d. 1380 Maart 20 (zie regest no. 190). In dorso staat: ""in de memori""."
        - 1368, 170.1
          190 1380 Maart 20
          Harbren van der Woerd, ridder, verkoopt aan jonkvrouw Katrine van Wouderichem, ten behoeve van het klooster Conincsvelt, de helft van een perceel land in Naeldwijc.
          Ghegheven int jaer ons Heren dusent driehondert ende tachtich des Dinxdaghes na Ghertrudis virginis.
          Oorspr. ( Inv. no. 170,1 ). Met de zegels van den oorkonder en van heer Harbren, koster en kanunnik te Naeldwijc, diens neef, in groene was.
          Deze brief is vastgenaaid aan dien van 1368 Oetober 25 (zie regest no. 175.)
        - 1368, 170.3
          176 1368 November 14
          Jan, proost, priorin, onderpriorin en gemeen convent van Coninxveld geven zuster Katrijn van Woudrichem de opbrengst van de helft van het erf, dat zij gekocht heeft van jonkvrouw Willem van der Waert en gelegen is in Naeldwiker ambacht, tot lijfrente, met de bepaling, dat die rente na haar dood aan het klooster komt voor pitancie en vesterie, waarvoor het klooster jaarlijks jaargetijde voor haar houden zal.
          Ghegheven in den jare ons Heren dusent driehonderd ende tsestich des Dinxsdaghes na sinte Martijns dach in den winter.
          Oorspr. ( Inv. no. 170.3 ). Met de zegels van den proost en van het convent in groene was, zeer geschonden.
    - Schieambacht., 3.
      - Eigendomsbewijs van 5 hont land afkomstig van Dirc van Mathenesse. (X, 134.), 1381; 171; 1 charter
        (reg. no. 193).
        193 1381 Maart 12
        Dirc van Mattenesse geeft het klooster Coninxsvelt 5 hont land in Schieambacht om memorie mede te doen voor zijn ouders en zijn broeder.
        Int jaer ons Heren dusend driehondert een ende tachtich op zinte Gregorius' dach.
        Oorspr. ( Inv. no. 171 ). Met het. zegel van den oorkonder in groene was.
    - Vlaardingen., 4.
      - Stukken betreffende den eigendom van 14 hont 38 roeden land afkomstig van Philips kinderen en kleinkinderen., 1342 en 1348; 172.1-172.2; 2 charters
        (reg. nos. 111 en 123).
        - 1348, 172.2
          123 1348 September 18
          Jan, proost, en gemeen convent van Koninxvelt bewijzen het klooster 14 hont 38 roeden land in Vlaerdinghe, gekocht van Screvel Filpsz. en 4 hont land van de 4 morgen in Rijswic, gekocht van Willem van Waerdensteyn, beide door vrouw Aechte van Leyden, ter bekostiging der pitancie.
          Oorspr. ( Inv. no. 172.2 ). Met de zegels van den proost en van het convent in groene was, het eerste zeer, het tweede weinig geschonden.
        - 1368, 172.1
          111 1342 Augustus 1
          Schepenen van den Woude in heer Jans ambacht van Wateringhe te Vlaerdinghe oorkonden, dat Screvel, Gheraert en Bartout Philips' zoons, Jan en Willem, Machtelt Screvels zusters kinderen, Lysebeth, Margriet en de vrouw van Jan Ysebrantsz., Screvels zusters, afstand doen van hun aanspraken op 14 hont 38 roeden land ten behoeve van het klooster Coninxvelt.
          Ghegheven int jaer ons Heren M°CCC° twee ende viertich des Donredaeghs op zente Pieters dach te inghaende oghest.
          Oorspr. ( Inv. no. 172 ). Met het gemeen schepenzegel in groene was.
  - Rentebrieven., III.
    - Rentebrief, groot 12 pond 10 schellingen en 9 pond 7 schellingen 6 penningen jaarlijks ten laste van de domeinen der stad Delft en van de inkomsten der griffie van het Hof van Holland., 1568; 173; 1 charter
      (reg. no. 368).
      368 1568 December 1
      Schepenen van Delf oorkonden, dat Willem Vranckenz. van Diemen heeft verkocht aan jonkvrouw Elysabeth van der Does, memorievrouwe van Coninxvelt, ten behoeve dier memorie, twee renten ten laste van de grafelijkheid, groot 12 pond 10 schellingen Vlaamsch, losbaar met 200 dergelijke ponden, en 9 pond 7 schellingen 6 penningen, losbaar met 150 pond, waarvan de eerste verzekerd is op het overschot der domeinen, die de stad Delf in handen heeft, en de andere op het inkomen van de griffie van het Hof van Holland.
      Gedaen den eersten Decembris anno XVc acht ende tsestich.
      Oorspr. ( Inv. no. 173 ). Met twee schepenzegels in groene was, waarvan het eerste geschonden, het tweede afgebroken.
    - Rentebrief, groot 10 schellingen. Vlaamsch jaarlijks ten laste der stad Delft. (X, 208)., 1514; 174; 1 charter
      (reg. no. 341).
      341 1514 Maart 21
      Burgemeesters, schepenen, raden en ingezetenen van Delf oorkonden, dat zij verkocht hebben aan de memorie van Coninxvelt een rente van 13 schellingen Vlaamsch jaarlijks, losbaar met 9 dergelijke ponden.
      Dit was gedaan int jair ons Heeren duysent vijfhondert ende dertien opten een ende twintichsten dach in Maert nae tscriven der voirsz. stede van Delft.
      Oorspr. ( Inv. no. 174 ). Met het groot zegel in groene was.
    - Akte, waarbij Cornelia van Erp, non, verklaart geen recht te hebben op een rentebrief, groot 12 gulden jaarlijks ten laste der steden Dordrecht, Haarlem, Delft, Leiden, Amsterdam en Gouda., 1564; 175; 1 charter
      (reg. no. 362).
      362 1564 Maart 14
      De notaris Cornelis Harmansz. van Naerden instrumenteert, dat Cornelia van Erp, conventuale van Coninxvelt, gewijsde, verklaart geen recht te hebben op den rentebrief, sprekende van 12 gulden jaarlijks ten laste der steden Dordrecht, Haarlem, Delft, Leyden, Amsterdam en Gouda, hoewel die door Heynric Vranckenz., rentmeester der memorie van het klooster, op haar naam is gezet.
      Aldus gedaen in den voorsz. convente den XIIIIen Martiianno XVc LXIIII stilo communi.
      Oorspr. ( Inv. no. 175 ). Met signatuur van den notaris.
    - Akte betreffende een rente van 19 schellingen Hollandsch jaarlijks uit een huis en erf in der Abdissen recht van Rijnsburg. (X, 132.), 1375; 176; 1 charter
      (reg. no. 184).
      184 1375 Februari 12
      Schout en gemeen gezworenen in der Abdissen recht van Rijnsburch oorkonden, dat heer Dirc Martijnsz., priester, heeft gekocht van Pieter Wende een rente van 19 schellingen Hollandsch jaarlijks uit een huis en erf.
      Int jaer ons Heren dusent driehondert vive ende tseventich des Manendaghes na sinte Aechten dach.
      Oorspr. ( Inv. no. 176 ). Met twee zegels in groene was.
      In dorso staat, dat na den dood van Machteld van Delf, de kerk van deze rente 9, en het klooster 10 schellingen jaarlijks zal ontvangen voor memorie voor jonkvrouw Clemens van der Does, alles met consent van heer Heynreic Bijl, proost van Coninxvelt.
    - Rentebrief, groot 2 pond Hollandsch jaarlijks uit een huis met erf in der Abdissen recht van Rijnsburg., Verkocht aan de memorie van Koningsveld.; 1448; 1453; 177.1; 2 charters (getransfigeerd)
      (reg. nos. 268 en 280).
      - 1448, 177.2
        268 1448 Maart 4
        Schout en gezworenen op de Gheer in der Abdissen recht van Reynsburch oorkonden, dat Pieter Harmansz. verkocht heeft aan Cornelys Jansz. de Haerwever een rente van 2 pond Hollandsch jaarlijks uit een huis en erf aldaar.
        Des Manendaechs opten vierden dach in Maerte int jaer ons Heren dusent vierhondert seven ende viertich na den loop van onsen Hove van Hollant.
        Oorspr. ( Inv. no. 177.2 ). Met de zegels van den schout en van het ambacht in groene was, waarvan het eerste zeer, het tweede weinig geschonden. Met transfix d.d. 1453 September 17 (zie regest no. 280).
      - 1453, 177.1
        280 1453 September 17
        Schout en gezworenen op de Gheer in der Abdissen recht van Reynsburch oorkonden, dat Dirc Cornelisz. heeft opgedragen aan Oem Dirxz., ten behoeve der memoriën en kosterijen of van de fabriek van het klooster Coninxvelt, de rente, vermeld in den brief d.d. 1448 Maart 4, waardoor deze gestoken is (zie no. 268).
        Int jair ons Heren duysent vierhondert drie ende vijftich tsManendages op sinte Lambrechts dach.
        Oorspr. ( Inv. no. 177.1 ). Met het zegel van den schout on het ambachtszegel in groene was.
    - Stukken betreffende een rente van 12 schellingen jaarlijks uit een huis te Delft., 1374; 178.1; 2 charters (getransfigeerd)
      (reg. nos. 182 en 183).
      - 1374 januari 21, 178.2
        182 1374 Januari 21
        Schepenen van Delf oorkonden, dat Willem Naghel heeft gekocht van Kerstand Willemsz. een rente van 12 schellingen Hollandsch jaarlijks uit zijn huis en erf aan de Zuidzijde van de Pepersteeg.
        Int jair ons Heren dusent driehondert drie ende tseventich tsDinxdaghes na sinte Poncyaens dach.
        Oorspr. ( Inv. no. 178.2 ). Met een schepenzegel in groene was en een verloren. Met transfix d.d. 1374 Februari 3 (zie regest no. 183).
      - 1374 februari 3, 178.1
        183 1374 Februari 3
        Willaem Naghel verklaart, dat de rente, vermeld in den brief d.d. 1374 Januari 21, waardoor deze gestoken is (zie no. 182), toebehoort aan jonkvrouw Katrijn van Beveren, non in het klooster Coninxvelt, als lijfrente, welke rente na haar dood aan genoemd klooster komen zal, dat daarvoor jaarlijks memorie houden zal voor jonkvrouw Hildegond, vrouw van Dirk van Groenevelt, die dit aldus besproken heeft.
        Int jaer ons Heren dusent driehondert drie ende tseventich des Donredaghes na onser Vrouwen dach te Lichtmisse.
        Oorspr. ( Inv. no. 178.1 ). Met twee geschonden schepenzegels in groene was.
    - Rentebrief, groot 10 schellingen Hollandsch jaarlijks uit een huis met erf te Delft. (X, 136.), 1383; 179; 1 charter
      (reg. no. 196).
      196 1383 April 20
      Schepenen in Delf oorkonden, dat Jacob van Bry heeft verkocht aan het klooster Coninxvelt een rente van 10 schellingen Hollandsch jaarlijks uit zijn huis en erf aan de Zuidzijde van de Pepersteghe.
      Oorspr. ( Inv. no. 179 ). Met twee schepenzegels in groene was.
    - Rentebrief, groot 1 pond Hollandsch jaarlijks uit een huis met erf te Delft. (X, 145.), 1400; 180; 1 charter
      (reg. no. 215).
      215 1400 Juli 13
      Schepenen in Delf oorkonden, dat het klooster Coninxvelt heeft gekocht van Jan Post een rente van 1 pond Hollandsch jaarlijks uit een huis en erf aan den Burchwal.